【裁判字號】    97,易,64
【裁判日期】    970326
【裁判案由】    詐欺
【裁判全文】
臺灣臺中地方法院宣示判決筆錄            97年度易字第64號
公  訴  人  臺灣臺中地方法院檢察署檢察官
被      告  乙○○
上列被告因詐欺案件，經檢察官提起公訴（九十六年度偵緝字第
三五三二號），本院於中華民國九十七年三月二十六日十六時，
在本院第三法庭宣示判決，出席職員如下：
      法  官  陳思成
      書記官  吳詩琳
法官起立朗讀判決主文、犯罪事實要旨、處罰條文、附記事項及
告以上訴限制、期間並提出上訴狀之法院，且諭知記載其內容：
一、主    文：
乙○○幫助意圖為自己不法之所有，以詐術使人將本人之物交付
，處有期徒刑肆月，如易科罰金，以新台幣壹仟元折算壹日；減
為有期徒刑貳月，如易科罰金，以新台幣壹仟元折算壹日。
二、犯罪事實要旨：
乙○○明知個人在金融機構帳戶之存摺、提款卡係供自己使用之
重要理財工具，關係個人財產、信用之表徵，且可預見存摺、提
款卡及其密碼資料如交予他人使用，而未加以闡明正常用途，極
易被利用為與財產有關之犯罪工具，竟仍不顧他人可能遭受財產
上損害之危險，而基於縱若其所提供之金融機構帳戶資料被不法
犯罪集團成員利用作為詐欺取財之用，亦不違背其本意之幫助犯
意，於民國九十六年三月五日某時，在臺北市○○○路十五號旁
之加油站前，以代為申辦貸款為名義，將其先前於八十九年一月
三十一日在中國信託商業銀行銀行松山分行以本人名義所開立之
帳號000000000000號活期儲蓄存款帳戶之存摺、提
款卡及密碼資料均交付予真實姓名、年籍均不詳，自稱「高先生
」之成年男子使用，而容許該人所屬詐欺集團成員藉該帳戶資料
以遂行詐欺取財犯罪。之後，該「高先生」所屬詐欺集團成員即
分別基於意圖為自己不法所有之犯意聯絡，先後於附表所示之時
間，以如附表所示之詐騙手法，要求丙○○等人需匯款，致使丙
○○等人均陷於錯誤，各匯入如附表所示不等之款項至乙○○所
開立之前揭中國信託商業銀行帳戶內，未幾，即由前述詐欺集團
成員持乙○○所提供之提款卡與密碼資料，將丙○○等人遭詐騙
所匯入之款項均提領一空。嗣經丙○○等人皆察覺情況有異，始
知受騙，經報警處理，而循線查知上情。
三、處罰條文：
刑法第三十條第一項前段、第二項、第三百三十九條第一項、第
五十五條、第四十一條第一項前段，刑法施行法第一條之一第一
項、第二項前段，中華民國九十六年罪犯減刑條例第二條第一項
第三款、第七條、第九條。
四、附記事項：
臺灣板橋地方法院檢察署九十六年度偵字第二四六三０號及臺灣
臺南地方法院檢察署九十六年度偵緝字第一九六六號所指訴之被
告乙○○將中國信託商業銀行帳戶資料交付予不法詐欺集團成員
以幫助遂行詐欺取財犯罪等犯罪事實，與本件前揭經起訴並論罪
之被告幫助詐欺犯行，係屬想像競合犯之裁判上一罪關係之案件
，則該等部分之犯罪事實本即為本件起訴效力所及，復經公訴檢
察官於準備程序時當庭補充之，本院自得併予審究。
五、協商判決除有刑事訴訟法第四百五十五條之四第一項第一款
    於本訊問程序終結前，被告撤銷協商合意或檢察官撤回協商
    聲請者；第二款被告協商之意思非出於自由意志者；第四款
    被告所犯之罪非第四百五十五條之二第一項所定得以協商判
    決者；第六款被告有其他較重之裁判上一罪之犯罪事實者；
    第七款法院認應諭知免刑或免訴、不受理者情形之一，暨違
    反同條第二項「法院應於協商合意範圍內為判決；法院為協
    商判決所科之刑，以宣告緩刑或二年以下有期徒刑、拘役或
    罰金為限」之規定者外，不得上訴。
六、如不服本判決，而有上開可得上訴情形，得自收受宣示判決
    筆錄送達之日起十日內，敘明具體理由，向本院提出上訴書
    狀，上訴於第二審法院。
中    華    民    國    97    年    3     月    26    日
                  刑事第三庭  法  官  陳思成
                              書記官  吳詩琳
上為正本係照原本作成
                              書記官  吳詩琳
中    華    民    國    97    年    3     月    26    日
附錄論罪科刑法條
刑法第三百三十九條第一項
意圖為自己或第三人不法之所有，以詐術使人將本人或第三人之
物交付者，處五年以下有期徒刑、拘役或科或併科一千元以下罰
金。
附表：
┌──┬────┬──────┬─────────┬───────┬──────┐
│編號│ 被害人 │遭詐騙之時間│  詐  騙  手  法  │匯款時間、金額│  備    註  │
├──┼────┼──────┼─────────┼───────┼──────┤
│ 一 │ 丙○○ │96年03月07日│向丙○○佯稱其在雅│自96年03月07日│臺灣板橋地方│
│    │        │19時30分許  │虎奇摩購物網站購物│21時37分許至同│法院檢察署96│
│    │        │            │付款時，不慎選擇分│年月08日凌晨零│年度偵字第24│
│    │        │            │期付款之方式，如未│時28分許，陸續│630號所指訴 │
│    │        │            │取消，隔日將自其個│匯款合計新台幣│之被告幫助詐│
│    │        │            │人帳戶扣除分期款項│（下同）18萬元│欺犯行      │
│    │        │            │，為避免損失，需按│至被告所開設前│            │
│    │        │            │照指示至自動櫃員機│揭中國信託商業│            │
│    │        │            │操作取消付款      │銀行帳戶內    │            │
├──┼────┼──────┼─────────┼───────┼──────┤
│ 二 │ 丁○○ │96年03月07日│連接網際網路，登入│於96年03月07日│臺灣臺中地方│
│    │        │21時許      │聊天室網站，向被害│22時21分及39分│法院檢察署96│
│    │        │            │人佯稱可提供援交服│許，陸續匯款合│年度偵緝字第│
│    │        │            │務，惟須先確認非警│計1萬5千元至被│3532號指訴之│
│    │        │            │務人員，要求被害人│告所開設前揭中│被告幫助詐欺│
│    │        │            │依指示操作銀行自動│國信託商業銀行│犯行        │
│    │        │            │櫃員機            │帳戶內        │            │
├──┼────┼──────┼─────────┼───────┼──────┤
│ 三 │ 甲○○ │96年03月07日│同上              │於96年03月08日│臺灣臺南地方│
│    │        │21時30分許  │                  │凌晨零時48分許│法院檢察署96│
│    │        │            │                  │，匯款9千元至 │年度偵緝字第│
│    │        │            │                  │被告所開設前揭│1966號指訴之│
│    │        │            │                  │中國信託商業銀│被告幫助詐欺│
│    │        │            │                  │行帳戶內      │犯行        │
└──┴────┴──────┴─────────┴───────┴──────┘


司法院資訊處製作；財團法人民間司法改革基金會備份。
